【裁判字號】    98,消債更,615
【裁判日期】    980424
【裁判案由】    聲請更生程序
【裁判全文】
臺灣高雄地方法院民事裁定           98年度消債更字第615號
聲  請  人
即  債務人  甲○○
代  理  人  蔡建賢律師
上列當事人依消費者債務清理條例聲請更生事件，本院裁定如下
：
    主  文
債務人甲○○自中華民國九十八年四月二十四日下午四時起開始
更生程序。
命司法事務官進行本件更生程序。
    理  由
一、按債務人對於金融機構因消費借貸、自用住宅借款、信用卡
    或現金卡契約而負債務，在聲請更生或清算前，應提出債權
    人清冊，以書面向最大債權金融機構請求協商債務清償方案
    並表明共同協商之意旨。又法院開始更生程式之裁定，應載
    明其年、月、日、時，並即時發生效力。次按法院裁定開始
    更生或清算程式後，得命司法事務官進行更生或清算程式，
    必要時得選任律師、會計師或其他適當之自然人或法人一人
    為監督人或管理人。消費者債務清理條例第151 條第1 項、
    第45條第1 項、第16條第1 項分別定有明文。
二、聲請意旨略以：伊每月收入約新臺幣（下同）18,100元，然
    每月需負擔房屋租金、交通費、伙食費等必要支出，加上聲
    請人需負擔雙親扶養費共計約16,500元，難以支付高達1,49
    0,883 元之債務，經依法向最大債權銀行中國信託商業銀行
    股份有限公司（下稱中信銀行）申請前置協商，因聲請人無
    法負擔任何還款條件，故兩造間協商未果。中信銀行於民國
    （下同）97年11月24日寄發前置協商不成立通知書，聲請人
    遂提出本件更生事件。伊無擔保或無優先權之債務總額未逾
    1,200 萬元，復未經法院裁定開始清算程序或宣告破產等語
    。
三、經查：
  (一)本件聲請人業已踐履前置協商程序，惟與最大債權金融機構
    協商未果，有前置協商不成立通知書在卷可稽，合先敘明。
  (二)聲請人所稱上情，業據提出債權人清冊、財產狀況說明書、
    聲請人及其父母之財產歸屬資料清單及95、96年所得資料清
    單及財政部高雄市國稅局財產歸屬清單、金融聯合徵信中心
    之債權人清冊及當事人綜合信用報告、戶籍謄本及家族體系
    表、機器腳踏車行車執照、生活雜支費用單據、交通費單據
    、、聲請人薪資資料、勞健保投保暨繳費資料、房屋租賃契
    約、南山人壽商業保險繳費單據等文書為證，復經新光行銷
    股份有限公司及摩根聯邦資產管理股份有限公司函陳報對聲
    請人之債權在卷。
  (三)準此，據聲請人提供之96年所得資料清單所載，聲請人年
    收入為231,500 元，平均月所得為19,292元，倘97年度聲請
    人無薪資變動之情事，應以19,292元計算聲請人之97年月收
    入；又聲請人主張每月需支出房屋租金、交通費、伙食費
    共計10,500元，尚在內政部社會司頒佈之97年度高雄市每人
    每月最低生活費10,991元範圍內，且聲請人父母查無收入，
    又扶養義務人有2 人，聲請人主張每人扶養金額為3,000 元
    ，尚屬合理；聲請人每月收入扣除上揭必要支出後，僅餘
    2,792 元，核以聲請人所積欠之1,490,883 元債務，需分
    540 期方得償還，本件應符消費者債務清理條例第3 條所稱
    之「不能清償」之情況，實有需進行更生程序之必要。此
    外，復查無聲請人有消費者債務清理條例第6 條第3 項、第
    8 條或第46條各款所定應駁回更生聲請之事由存在，則本件
    聲請與法相合；並依上開規定命司法事務官進行本件更生程
    式，爰裁定如主文所示。
中    華    民    國    98    年    4     月    24    日
                  鳳山簡易庭 法  官  楊智守
上為正本係照原本作成。
本件不得抗告。
本裁定已於98年4 月24日下午4時公告。
中    華    民    國    98    年    4     月    24    日
                             書記官  曾秀鳳


司法院資訊處製作；財團法人民間司法改革基金會備份。
